臺灣臺東地方法院宣示判決筆錄     110年度軍易字第2號
公  訴  人  臺灣臺東地方檢察署檢察官
被      告  田倫豪



上被告因110年度軍易字第2號竊盜等一案，經檢察官提起公訴
（110 年度軍偵字第9號）後，被告於本院準備程序中就被訴事
實為有罪之陳述，經檢察官聲請改依協商程序而為判決，本院於
中華民國110 年10月21日上午10時在本院宣示判決，出席職員如
下：
                                法  官  朱貴蘭
                                書記官  邱仲騏
                                通  譯  曹崇毅
法官起立朗讀判決主文、犯罪事實要旨、處罰條文及告以上訴限
制、期間並提出上訴狀之法院，且諭知記載其內容：
一、主  文：
    田倫豪犯詐欺取財罪，處罰金新臺幣壹萬元，如易服勞役，
    以新臺幣壹仟元折算壹日。緩刑二年。
二、犯罪事實要旨：
    本件犯罪事實及證據，經公訴人當庭更正，應更正補充如下
    ：㈠起訴書犯罪事實欄第一行補充記載為：竟「接續」為以
    下犯行；㈡所犯法條欄補充記載「為接續的一行為，從一重
    論詐欺取財罪」，其餘均引用檢察官起訴書所載。
三、處罰條文：
    刑法第320條第1項、第339條第1項。
四、附記事項：
    被告已與被害人和解，並支付新臺幣二千元，應認犯罪所得
    已實際償還，不予宣告沒收。
五、協商判決除有刑事訴訟法第四百五十五條之四第一項第一款
    於本訊問程序終結前，被告撤銷協商合意或檢察官撤回協商
    聲請者；第二款被告協商之意思非出於自由意志者；第四款
    被告所犯之罪非第四百五十五條之二第一項所定得以協商判
    決者；第六款被告有其他較重之裁判上一罪之犯罪事實者；
    第七款法院認應諭知免刑或免訴、不受理者情形之一，及違
    反同條第二項「法院應於協商合意範圍內為判決；法院為協
    商判決所科之刑，以宣告緩刑或二年以下有期徒刑、拘役或
    罰金為限」之規定者外，不得上訴。
六、如有上列例外情形而不服本件判決，得自收受判決送達之日
    起二十日內，向本院提出上訴書狀，上訴於第二審法院。
本案經檢察官林靖蓉到庭執行職務。
中    華    民    國    110    年   10    月   21    日
                   臺灣臺東地方法院刑事第三庭
                         書記官  邱仲騏
                         法  官  朱貴蘭
上正本係照原本作成。
本件不得上訴。但有刑事訴訟法第455條之4第1項第1款、第2款
、第4款、第6款、第7款所定情形，或協商判決違反同條第2項之
規定者，應於收受送達後20日內向本院提出上訴書狀，並應敘述
具體理由；如未敘述上訴理由者，應於上訴期間屆滿後20日內向
本院補提理由書（均須按他造當事人之人數附繕本）「切勿逕送
上級法院」。　　　　　　　　　　　　 
中    華    民    國    110    年   10    月   21    日
                         書記官  邱仲騏

附件：
臺灣臺東地方檢察署檢察官起訴書
                                      110年度軍偵字第9號
　　被　　　告　田倫豪　
    選任辯護人  黃絢良律師（法扶律師）
上列被告因竊盜等案件，業經偵查終結，認應提起公訴，茲將犯
罪事實及證據並所犯法條分敘如下：
　　　　犯罪事實
一、田倫豪係陳柏融朋友，竟為以下犯行：
(一)於民國109年8月18日15時後之某時許，意圖為自己不法所有
    ，基於竊盜之犯意，至臺東縣○○市○○路000號3樓陳柏融租屋
    處訪友，趁陳柏融去浴室洗澡而不備時，徒手竊取陳柏融放
    置書桌上皮夾內之健保卡，得手後離去。
(二)又於109年8月21日15時4分許，意圖為自己不法所有，基於
    詐欺取財之犯意，在臺東縣○○市○○街0號之馬蘭郵局，持陳
    柏融上開健保卡，向郵局人員佯稱受陳柏融委託以新臺幣（
    下同）1,000元代領陳柏融振興券，致郵局人員陷於錯誤，
    而交付價值3,000元之振興券。嗣陳柏融發覺振興券已遭領
    取報警處理，並循線查悉上情。
二、案經陳柏融之父黃顯雄訴由臺東縣警察局臺東分局報告偵辦
    。
　　　　證據並所犯法條
一、證據清單及待證事實：
編號 證據名稱 待證事實 1 被告田倫豪於偵查中之供述。 被告固坦承於109年8月18日至被害人陳柏融租屋處取得被害人健保卡，並於109年8月21日前往馬蘭郵局領取振興券，惟矢口否認有何竊盜及詐欺之犯行，辯稱：當日被害人自己給我健保卡，委託我去領振興券，我於109年8月21日領取被害人之振興券後，就直接到被害人家將健保卡及振興券還給被害人，我還幫被害人墊付1,000元，被害人至今皆未還給我等語。 2 證人即被害人陳柏融於警詢及偵訊中之具結證述。 1、被告於109年8月18日至被害人住處，當時僅有被害人及被告在該租屋處，被告趁被害人進浴室洗澡時，徒手竊取被害人放置在書桌上皮夾內之健保卡。 2、被害人陳柏融並無委託被告領取振興券之事實。 3、被告平時係以通訊軟體Messenger聯繫被害人，而於109年8月21日被告與被害人並無聯繫，且被告並無返還健保卡及振興券之事實。 3 被害人與被告之通訊軟體LINE、Messenger對話紀錄截圖各1份 1、證明被告於109年8月18日至被害人家，於109年8月21日被告並無與被害人聯繫之事實，且上開對話紀錄中，雙方全然無提及領取之三倍券及歸還被害人健保卡等事宜之事實。 2、被告未向被害人索取墊付之1,000元款項之事實，亦顯屬違常。 4 刑案現場測繪圖、中華郵政股份有限公司電子序時帳作業資料、中華郵政股份有限公司代收振興券款項專戶、振興三倍券領取說明各1份及刑案現場照片22張 1、被告持被害人健保卡至上開郵局領取振興券之事實。 2、領取振興三倍券需核對健保卡照片，倘被告以被害人名義領取振興券，將有被櫃檯人員當場識破之極高風險，反觀以代領人名義領取，不需出具委託書，兩相取捨後，被告以代領人身分盜領，是被告持自己證件並在代領人欄簽名，並無法做為有利於被告之證據。 
二、核被告所為，係犯刑法第320條第1項及第339條第1項之竊盜
    及詐欺取財罪嫌，上開犯罪事實欄一、（一）、（二）之犯
    行，犯意各別，行為互殊，請予分論併罰。未扣案之犯罪所
    得價值3,000元之振興券，迄未實際合法發還告訴人，請依
    刑法第38條之1第1項前段、第3項之規定宣告沒收，於全部
    或一部不能沒收時，追徵其價額。
三、依刑事訴訟法第251條第1項提起公訴。
　　此　致
臺灣臺東地方法院
中　　華　　民　　國　 110　　年　　6　　月　　 4　　日
　　　　　　　　　　　　　檢　察　官　陳金鴻
本件正本證明與原本無異
中　　華　　民　　國　 110　　年　　7  　月　　 9  　日
                          書  記  官  陳靜華
附錄本案所犯法條全文
中華民國刑法第320條
意圖為自己或第三人不法之所有，而竊取他人之動產者，為竊盜
罪，處 5 年以下有期徒刑、拘役或 50 萬元以下罰金。
意圖為自己或第三人不法之利益，而竊佔他人之不動產者，依前
項之規定處斷。
前二項之未遂犯罰之。

中華民國刑法第339條
（普通詐欺罪）
意圖為自己或第三人不法之所有，以詐術使人將本人或第三人之
物交付者，處 5 年以下有期徒刑、拘役或科或併科 50 萬元以
下罰金。
以前項方法得財產上不法之利益或使第三人得之者，亦同。
前二項之未遂犯罰之。